【裁判字號】    97,抗,1010
【裁判日期】    970702
【裁判案由】    聲明異議
【裁判全文】
臺灣高等法院民事裁定                  97年度抗字第1010號
抗  告  人  甲○○
上列抗告人因與相對人有限責任高雄第二信用合作社間強制執行
聲明異議事件，對於中華民國97年 5月14日臺灣士林地方法院97
年度執字第14176號所為裁定提起抗告，本院裁定如下：
    主      文
抗告駁回。
抗告費用由抗告人負擔。
    理      由
一、抗告人於原法院聲明異議意旨略以：相對人即債權人依兩造
    間之借款契約約定，僅能扣薪，不得查封拍賣伊之不動產，
    且相對人並未告知主債務人張宏泰清償之情形，似有內情，
    爰提出聲明異議，請求撤銷查封云云。原法院以本件強制執
    行，相對人依臺灣屏東地方法院民國（下同）97年3月13 日
    核發之屏院惠民執辛字第96執33135號債權憑證所聲請， 該
    債權憑證並未記載如抗告人所主張執行標的之限制，執行法
    院對於抗告人提出之借款契約，並無實體判斷之權限。若抗
    告人認有消滅、妨礙債權人請求之事由，自應依強制執行法
    第14條第1項規定提起異議之訴以謀解決， 尚不得於執行程
    序聲明異議，其聲明為無理由，因而裁定駁回抗告人之聲明
    異議。
二、抗告意旨略以：相對人未依兩造契約第7條約定，以期限內
    分次扣還本息方式清償債務，逕查封伊之不動產，除欲查封
    伊位於恆春之不動產外，又欲查封伊位於台北市之不動產，
    無視兩造契約及伊之權益，伊已提出救濟並於97年4月29 日
    向本院高雄分院提起民事再審之訴等情，求為廢棄原裁定等
    語。
三、按執行名義成立後，如有消滅或妨礙債權人請求之事由發生
    ，債務人得於強制執行程序終結前，向執行法院對債權人提
    起異議之訴，如以裁判為執行名義時，其為異議原因之事實
    發生在前訴訟言詞辯論終結後者，亦得主張之，強制執行法
    第14條第1項定有明文。 經查，原法院依相對人所提臺灣屏
    東地方法院96年度執字第33135號債權憑證 （見原法院影印
    卷第4頁背面、第5頁）准予強制執行，上開執行名義內容確
    未就本件執行方式、標的等作何限制或特定，準此，原法院
    形式審查相對人之聲請，並准許本件執行程序，核無違誤。
    抗告人如對兩造契約內容或對主債務人張宏泰之清償額所爭
    執，足以消滅或妨礙相對人請求之事由發生，此屬實體爭執
    事項，並非執行法院所得斟酌認定，抗告人應另提起異議之
    訴以求救濟，其逕為聲明異議，於法不合，抗告意旨指摘原
    裁定不當，求予廢棄，為無理由，應予駁回。
四、據上論結，本件抗告為無理由，爰裁定如主文。
中    華    民    國    97    年    7     月    2     日
                  民事第三庭
                        審判長法  官  林敬修
                              法  官  藍文祥
                              法  官  黃騰耀
正本係照原本作成。
本裁定除以適用法規顯有錯誤為理由，並經本院許可外，不得再
抗告。如提起再抗告，應於收受送達後10日內委任律師為代理人
向本院提出再抗告狀。並繳納再抗告費新台幣１千元。
中    華    民    國    97    年    7     月    2     日
                              書記官  林麗觀


司法院資訊處製作；財團法人民間司法改革基金會備份。
